臺灣高等法院高雄分院刑事裁定
111年度抗字第37號
抗  告  人  
即  被  告  潘聖璋



選任辯護人  鄭伊鈞律師(法扶律師)
            陳錦昇律師(法扶律師)
上列抗告人因毒品危害防制條例案件，不服臺灣屏東地方法院中
華民國111年1月17日延長羈押裁定（110年度訴字第537號），提
起抗告，本院裁定如下：
    主  文
原裁定撤銷，應由臺灣屏東地方法院更為裁定。 
    理  由
一、原裁定以：被告因違反毒品危害防制條例案件，經檢察官提
    起公訴，經於民國110 年10月27日訊問後，認被告涉犯毒品
    危害防制條例第4 條第3 項、第4 項、第6 項之販賣第三、
    四級毒品未遂罪嫌疑重大，且被告就本案販毒與共犯少年間
    之分工，供述前後不一，所供亦與其餘到案共犯少年互有歧
    異，且被告之毒品來源即上手尚未到案，有事實足認有勾串
    共犯之虞，而有羈押之原因及必要，而裁定自110 年10月27
    日起羈押3 月，並禁止接見、通信。嗣於羈押期間屆滿前，
    經於111 年1 月13日訊問被告並聽取被告及其辯護人對於延
    長羈押與否之意見後，被告雖以「希望可以新臺幣（下同）
    5 萬元交保」；辯護人以「被告已坦承犯行，無串證之必要
    性；且農曆春節將至，希望給予被告交保候傳之機會」為由
    請求具保停止羈押等語。惟被告上開犯罪嫌疑仍屬重大，且
    其前開羈押原因仍存在，且無法以上開具保、責付或限制住
    居等其他方式代替羈押，有繼續羈押必要，裁定自111 年1 
    月27日起延長2 月，並禁止接見、通信，固非無見。
二、按：被告經法官訊問後，認為犯罪嫌疑重大，且有事實足認
    為有勾串共犯或證人之虞，非予羈押顯難進行追訴、審判或
    執行者，得羈押之，有繼續羈押之必要者，得於期間未滿前
    ，裁定延長羈押，刑事訴訟法第101條第1項第2款、第108條
    第1項固有明文。惟所謂有勾共犯或證人之虞，必須有勾串
    共犯或證事實之存在之虞，且共犯或證人在客觀上有勾串之
    可能。依卷之證據，被告業已坦承犯行，縱坦承犯罪之分工
    方式，與另案少年共犯所述不同，在被告無其他與少年共犯
    聯絡等積極舉止下，如何能僅憑分工方式不同，即認為被告
    有與另案少年共犯勾串之虞，原裁定就此並未說明，據以裁
    定之理由欠備。其次，被告供出毒品來源部分涉及得否減輕
    其刑，與犯罪是否成立無關，且係法定減刑事由，自屬依法
    應調查之事項，核屬被告適法證據調查請求權之行使，況且
    ，被告係對毒品來源者為不利之指控，除有特殊情形外，亦
    難以勾串，卷內亦無特殊例外之情事，原裁定認被告有勾串
    證人（提供毒品來源者）之虞，資為羈押理由，亦難謂妥適
    。抗告意旨執以指摘為有理由，應由本院將原裁定撤銷，由
    原審法院依據上述說明意旨更為適法之裁定。案件既經發回
    ，則被告是否有刑事訴訟法第101條第1項第3款之羈押事由
    ，宜由原審自行審酌，附此敘明。
據上論結，應依刑事訴訟法第413條，裁定如主文。
中　　華　　民　　國　　111 　年　　2 　　月　　21　　日
                  刑事第四庭    審判長法  官  黃建榮
                                      法  官  任森銓
                                      法  官  李嘉興
以上正本證明與原本無異。
不得再抗告。
中　　華　　民　　國　　111 　年　　2 　　月　　21　　日
　　　　　　　　　　　　　　　　　　　書記官  賴梅琴